臺灣臺中地方法院民事判決
111年度中小字第3222號
原      告  兆豐產物保險股份有限公司

法定代理人  梁正德  
訴訟代理人  陳茂豐  
被      告  黃義宗  
訴訟代理人  王炳智  
上列當事人間請求損害賠償事件，本院於民國111 年9 月20日言
詞辯論終結，判決如下： 
    主    文
被告應給付原告新臺幣12,144 元，及自民國111 年4 月29日起
至清償日止，按週年利率百分之5 計算之利息。
訴訟費用新臺幣1,000 元，由被告負擔。
本判決得假執行。
    理由要領
一、本件除下列有關賠償金額之判斷外，無其他爭執事項，依同
    法第436 條之18第1 項規定，僅記載主文，其餘理由要領省
    略。
二、原告得請求被告賠償金額之判斷：
　　按因故意或過失，不法侵害他人之權利者，負損害賠償責任
    。不法毀損他人之物者，被害人得請求賠償其物因毀損所減
    少之價額，民法第184 條第1 項前段、第196 條分別定有明
    文。次按損害賠償以回復原狀為原則，於舊品以新品更換時
    ，應扣除合理之折舊，方屬允當。查系爭車輛因本件車禍受
    損修復所需費用計新台幣(下同)54,056元（工資8,800元、
    烤漆10,300元、零件34,956元），有估價單附卷可稽（本院
    卷第35至37頁），而系爭車輛為108 年7 月出廠，則有原告
    提出之行車執照影本可參（本院卷第33頁），本件參酌固定
    資產耐用年數表、固定資產折舊率、營利事業所得稅查核準
    則第95條第6 項等規定，計算系爭車輛修繕費用更換零件應
    折舊金額及原告得請求被告賠償金額如附表所示，加計工資
    8,800元、烤漆10,300元，原告請求被告賠償金額為40,479
    元（計算式：21379＋8800＋10300＝40479）。另按損害之發生
    或擴大，被害人與有過失者，法院得減輕賠償金額或免除之
    ，民法第217 條第1 項定有明文。本院參酌道路交通事故現
    場圖、談話紀錄表及現場照片，被告並未注意其前方同行之
    外線有2車道正在施工，以致於原告車輛為閃避施工區域變
    換車道時，被告閃避不及因而發生碰撞，另參以原告自承就
    本件事故之發生有七成過失。依此，本院審酌雙方就本件事
    故發生之原因力及違反義務之程度，認原告主張被告有未注
    意車前狀態疏失，應負三成之肇事責任，尚稱允當。準此，
    原告請求被告賠償如主文所示金額（計算式：40479×0.3＝12
    144，元以下四捨五入）及利息，即為有理由，應予准許。
三、本件係就民事訴訟法第436 條之8 第1 項適用小額訴訟程序
    所為被告敗訴之判決，依同法第436 條之20規定，應依職權
    宣告假執行，並依同法第78條之規定職權確定訴訟費用額為
    1,000 元（第一審裁判費）由被告負擔。
中　　華　　民　　國　　111 　年　　10　　月　　19　　日
                  臺灣臺中地方法院臺中簡易庭
                              法　官　陳航代
以上正本係照原本作成。
如不服本判決，應於送達後20日內，以判決違背法令為理由，向
本院提出上訴狀並表明上訴理由（上訴理由應表明一、原判決所
違背之法令及其具體內容；二、依訴訟資料可認為原判決有違背
法令之具體事實），如於本判決宣示後送達前提起上訴者，應於
判決送達後20日內補提上訴理由書（須附繕本）。 
中　　華　　民　　國　　111 　年　　10　　月　　19　　日
                              書記官  王梓芸　　　　　　
　　　　　　　　　　　　　　　　　　　　　　　　　　　　
附表
-----
折舊時間           金額
第1年折舊值        34,956×0.369=12,899
第1年折舊後價值    34,956-12,899=22,057
第2年折舊值        22,057×0.369×(1/12)=678
第2年折舊後價值    22,057-678=21,379